臺灣臺北地方法院民事裁定
                                   111年度店簡聲字第45號
聲  請  人  何豐聿  
相  對  人  裕富數位資融股份有限公司

法定代理人  許國興  
上列當事人間停止執行事件，本院裁定如下：
    主    文
聲請人供擔保新臺幣柒仟伍佰元後，本院一百一十一年度司執字
第七四三六零號給付票款事件，於本院一百一十一年度店簡字第
一零六七號確認本票債權不存在事件判決確定前，應暫予停止。
    理    由
一、按強制執行程序開始後，除法律另有規定外，不停止執行。
    有回復原狀之聲請，或提起再審或異議之訴，或對於和解為
    繼續審判之請求，或提起宣告調解無效之訴、撤銷調解之訴
    ，或對於許可強制執行之裁定提起抗告時，法院因必要情形
    或依聲請定相當並確實之擔保，得為停止強制執行之裁定。
    強制執行法第18條定有明文。
二、本件聲請意旨略以：相對人聲請本院111年度司執字第74360
    號給付票款強制執行事件（下稱系爭執行事件），對聲請人
    所有之存款債權及薪資債權聲請強制執行，然聲請人業已提
    起確認本票債權不存在訴訟（本院111年度店簡字第1067號
    ），爰聲請上開確認本票債權不存在等事件判決確定前，停
    止系爭執行事件之強制執行程序等語。
三、經查，本件聲請人以其業向本院提起確認債權不存在事件為
    由，聲請裁定停止本院111年度司執字第74360號執行事件之
    強制執行程序，經本院依職權調閱前揭執行卷宗及111年度
    店簡字第1067號確認本票債權不存在卷宗為審究後，認核與
    強制執行法第18條第2 項規定相符，聲請人所為停止執行之
    聲請為有理由，應予准許。又相對人聲請本院民事執行處強
    制執行，執行債權額為50,000元，係為不得上訴三審之案件
    ，參考各級法院辦案期限實施要點規定，第一、二審簡易程
    序審判案件之期限分別為10個月、2 年，共計2 年10個月，
    加計裁判送達、上訴、分案等期間計算兩造間上開再審之訴
    事件之審理期限約需3 年，及聲請人聲請執行之債權額為50
    ,000元等一切情狀，認相對人因聲請人聲請停止執行所可能
    遭受之損害為7,500元（計算式：50,000 ×5%×3 年＝7,500元
    ，元以下四捨五入），依前揭說明，聲請人自應對相對人因
    停止強制執行可能遭受上開損害提出擔保，故本院認聲請人
    為相對人應供擔保以7,500元為適當，爰酌定如主文第一項
    所示之相當擔保金額，予以准許。
四、依強制執行法第18條第2 項，裁定如主文。
中　　華　　民　　國　　111 　年　　8 　　月　　4 　　日
                  臺灣臺北地方法院新店簡易庭
                              法  官  石蕙慈
上列正本證明與原本無異。
如不服本裁定，應於送達10日內，向本院提出抗告狀並表明抗告
理由，並繳納抗告費新臺幣1,000元。 
中　　華　　民　　國　　111 　年　　8 　　月　　4 　　日
                              書記官  徐子芹